臺灣高等法院高雄分院刑事判決　　　　 96年度上易字第337號
上　訴　人
即　被　告　丙○○
　　　　　　　　　　之1(
上列上訴人因竊盜案件，不服臺灣高雄地方法院95年度易字第21
25號中華民國96年2 月15日第一審判決（起訴案號：臺灣高雄地
方法院檢察署95年度偵字第27380 號，併辦案號: 同署95年度偵
字第31002 號），提起上訴，本院判決如下：
     主  文
上訴駁回。
     事  實
一、丙○○前於民國91年間，因竊盜案件，經臺灣台中地方法院
    判處有期徒刑4 月確定在案，並於92年6 月9 日易科罰金執
    行完畢。
二、丙○○、張龍仁（業經原審法院判處罪刑確定），共同基於
    意圖為自己不法所有之犯意聯絡，攜帶臨時在附近工地所撿
    拾，客觀上可供兇器使用，足以對人之生命、身體造成危險
    之一字型扳手1 支，於95年6 月15日凌晨4 時25分許，由張
    龍仁駕駛車牌號碼0685-LF 號自小客車搭載丙○○，前往位
    於高雄縣岡山鎮○○路608 號之「甲○○○○○」，2 人分
    工輪流以該一字型扳手撬開加油站辦公室大門門鎖後，侵入
    有人居住使用之加油站辦公室內，竊取現金新台幣 (下同)
    670,397 元，得手後，旋即駕車逃逸，並將上揭作案工具一
    字型扳手1 支丟棄於路旁，竊得之現金由2 人在車上平分後
    花用。
三、丙○○復另行起意，與張龍仁、陳張元（業經原審法院判處
    罪刑確定）共同基於意圖為自己不法所有之犯意聯絡，於95
    年7 月10日凌晨2 時27分許，由張龍仁駕駛同上之自小客車
    搭載丙○○、陳張元，前往位於高雄縣大寮鄉○○村○○路
    225 號之「乙○○○○」，持臨時在附近工地撿拾之客觀上
    可供兇器使用，足以對人之生命、身體造成危險之L 型鐵撬
    1 支為作案工具，自該加油站後方攀爬水管至2 樓辦公室陽
    台，踰越2 樓窗戶，侵入有人居住使用之加油站辦公室內，
    破壞辦公室之保險櫃行竊（毀損部分未據告訴），竊取現金
    、50週年紀念金幣1 枚及高速公路回數票多張（總計約230
    萬元），得手後，隨即駕車逃逸，並將作案工具L 型鐵撬1
    支放置在上開自小客車內，3 人旋在車上平分上揭竊得之現
    金，回數票及紀念幣則放置在張龍仁之居住處。嗣於95年10
    月16日下午4 時40分許及同日下午6 時30分許，為警分別在
    臺中縣大雅鄉○○路250 巷97弄22號及臺中市○區○○○街
    129 號8 樓之3 等處陸續拘提丙○○、張龍仁、陳張元3 人
    到案，而查獲上情。
四、案經高雄縣政府警察局林園分局報請臺灣高雄地方法院檢察
    署檢察官偵查起訴及移送併案審理。
    理  由
一、認定事實所依憑之證據及理由:
  (一)上揭犯罪事實，業據被告丙○○於警詢、偵查及原審坦承不
    諱，核與同案被告張龍仁、陳張元於警偵詢及原審所供及證
    人即甲○○○○○站長施承良、乙○○○○站長洪錦祥、會
    計王曉亭於警詢時指訴之情節相符，並有監視錄影畫面翻拍
    照片、證人洪錦祥領回320 張高速公路回數票出具之領據、
    現場及查獲照片等附卷可稽，復有被告等人持以行竊所用之
    L 型鐵撬1 支扣案可資佐證。足認被告丙○○上開自白，核
    與事實相符，堪予採信。
  (二)被告丙○○於本院審理中辯稱：事實二部分，我們沒有攜帶
    一字型扳手犯案，而是利用加油站辦公室內之扳手、剪刀撬
    開保險箱行竊，竊得現金約49萬元，不是67萬餘元云云，經
    核與前開事證不符，應係避重就輕之詞，不足採信。
  (三)另被告丙○○辯以其為自首云云，惟被告丙○○涉嫌竊盜案
    件，係由高雄縣政府警察局林園分局報請臺灣高雄地方法院
    檢察署郭檢察官騰月指揮偵辦，並於95年10月16日持該署郭
    檢察官核發之拘票至台中市 (縣)拘 提到案，非自首案件等
    情，有高雄縣政府警察局林園分局96年5 月9 日高縣林警偵
    字第0960006471號函在卷可參，被告並非自首甚為明灼，所
    辯自不足採。
  (四)綜上所述，被告所辯均無可取。本件事證明確，被告犯行洵
    堪認定。
二、論罪科刑之理由:
  (一)查「甲○○○○○」及「乙○○○○」，於遭竊時均仍在營
    業狀態，業據被告丙○○及同案被告張龍仁於原審陳述明確
    ，並經證人黃邦全於警詢證述甚詳，是上開加油站於被竊時
    ，係有人居住使用之建築物，應屬明確。按刑法第321 條第
    1 項第2 款之毀越門扇安全設備罪，關於毀越，係指毀損與
    踰越而言；毀壞構成門之一部之鎖，應認為毀壞門扇（最高
    法院64年度第4 次刑庭庭推總會議決議參照）；次按住宅建
    築物之門窗，為安全設備之一（最高法院51年度台上字第10
    5 號判決參照）。再按刑法第321 條第1 項第3 款之攜帶兇
    器竊盜罪，係以行為人攜帶兇器竊盜為其加重條件，此所謂
    兇器，其種類並無限制，凡客觀上足對人之生命、身體、安
    全構成威脅，具有危險性之兇器均屬之，且祇須行竊時攜帶
    此種具有危險性之兇器為已足，並不以攜帶之初有行兇之意
    圖為必要。經查，本件被告丙○○等人持以行竊所用之一字
    型扳手及L 型鐵撬為鐵製，一端銳利，客觀上足對人之生命
    、身體構成威脅，且有行兇之可能性及危險性，自係屬於刑
    法第321 條第1 項第3 款所指之「兇器」。
  (二)核被告丙○○所為事實二所載竊盜犯行，係犯刑法第321 條
    第1 項第1 款、第2 款、第3 款之攜帶兇器，毀壞門扇、於
    夜間侵入有人居住之建築物竊盜罪。被告丙○○與同案被告
    張龍仁間，就事實二之竊盜犯行，相互間有犯意聯絡及行為
    分擔，均為共同正犯。查被告丙○○前於91年間，因竊盜案
    件，經法院判處有期徒刑4 月確定在案，並於92年6 月9 日
    易科罰金執行完畢，有臺灣高等法院被告前案紀錄表在卷可
    稽，其於受有期徒刑之執行完畢後，5 年內再犯本件有期徒
    刑以上之罪，不論依94年2 月2 日修正公布並於95年7 月1
    日施行前之刑法第47條，或修正後之刑法第47條第1 項之規
    定，均構成累犯，即無比較適用之問題，應依一般法律適用
    原則，適用裁判時法即刑法第47條第1 項規定論以累犯並加
    重其刑（最高法院95年第21次刑事庭會議決議參照）。
  (三)核被告丙○○所為事實三所載竊盜犯行，係犯刑法第321 條
    第1 項第1 款、第2 款、第3 款、第4 款之結夥3 人以上攜
    帶兇器、踰越安全設備、於夜間侵入有人居住之建築物竊盜
    罪。被告丙○○與同案被告張龍仁、陳張元3 人相互間，有
    犯意聯絡及行為分擔，均為共同正犯。被告丙○○有如事實
    欄所載之前科及執行情形，已如前述，其於受有期徒刑之執
    行完畢後，5 年內再故意犯本件有期徒刑以上之罪，為累犯
    ，應依刑法第47條第1 項規定加重其刑。
  (四)被告丙○○所犯上開2 次竊盜行為，一次在舊法施行期間，
    另一次在新法施行之後，而修正後之刑法已刪除第56條連續
    犯之規定。故被告丙○○所為事實欄二所載刑法修正施行前
    之竊盜行為，與其事實欄三所載刑法修正施行後之竊盜行為
    間，即無連續犯之關係。且被告2 次竊盜行為所侵害之法益
    分屬不同被害人，非屬接續數行為持續侵害一法益之接續犯
    ，自應分論併罰。
三、原審認被告丙○○罪證明確，因而適用刑法第28條、第321
    條第1 項第1 款、第2 款、第3 款、第4 款、第47條第1 項
    、第51條第5 款規定，並審酌被告丙○○前有竊盜前科，素
    行非佳，復為個人私利，以不法手段取他人之財物，及被告
    行竊之次數、手段、竊得財物之價值不菲，惟犯後坦承犯行
    ，態度尚稱良好等一切情況，就被告丙○○2 次竊盜犯行，
    分別量處有期徒刑10月及1 年2 月，並定其應執行有期徒刑
    1 年10月；復說明扣案之L 型鐵撬1 支，雖係供被告丙○○
    犯95年7 月10日竊盜罪所用之物，惟係被告丙○○及共犯張
    龍仁、陳張元3 人所撿拾之物，業據渠等於原審供明，非屬
    被告及共犯所有，爰不為沒收之諭知；又被告丙○○犯95年
    6 月15日竊盜罪所用之一字型扳手，亦為其與共犯陳張元其
    所撿拾，非其2 人所有，業據其2 人於原審陳明，且未扣案
    ，亦不為沒收之諭知。經核原判決認事用法，核無不合，量
    刑亦屬允當。被告丙○○上訴意旨指摘原判決量刑過重且未
    依自首規定減輕其刑，為無理由，應予駁回。
四、檢察官聲請原審法院併案審理部分（即臺灣高雄地方法院檢
    察署95年度偵字第31002 號），與起訴部分為事實相同之同
    一案件，本院自得併予審酌。又同案被告張龍仁、陳張元部
    分，業經原審判處罪刑確定，本院自不予論列。另本案扣得
    之空氣槍1 枝，業由檢察官另行偵辦，附此敘明。
據上論斷，應依刑事訴訟法第368條，判決如主文。
本案經檢察官方娜蓉到庭執行職務。
中　　華　　民　　國　　96　　年　　6 　　月　　8 　　日
                  刑事第九庭    審判長法  官  翁慶珍
                                      法  官  陳  箐
                                      法  官  范惠瑩
以上正本證明與原本無異。
不得上訴。
中　　華　　民　　國　　96　　年　　6 　　月　　8 　　日
                                      書記官  吳華榮
附錄本案論罪科刑法條：
中華民國刑法第321條
犯竊盜罪而有左列情形之一者，處 6 月以上、 5 年以下有期徒
刑：
一、於夜間侵入住宅或有人居住之建築物、船艦或隱匿其內而犯
    之者。
二、毀越門扇、牆垣或其他安全設備而犯之者。
三、攜帶兇器而犯之者。
四、結夥三人以上而犯之者。
五、乘火災、水災或其他災害之際而犯之者。
六、在車站或埠頭而犯之者。
前項之未遂犯罰之。
